【裁判字號】    92,交聲,166
【裁判日期】    921112
【裁判案由】    違反道路交通管理處罰條例聲明異議
【裁判全文】
臺灣基隆地方法院交通事件裁定                    九十二年度交聲字第一六六號
    原處分機關  交通部公路總局台北區監理所基隆監理站
    異  議  人  甲  ○
    即受處分人
右列受處分人因違反道路交通管理處罰條例案件，對於交通部公路總局台北區監理所
基隆監理站九十二年八月二十日所為之處分（原處分案號：基監字第裁四二─ＺＡ0
000000號），聲明異議，本院裁定如左：
    主  文
異議駁回。
    理  由
一、本件聲明異議意旨如聲明異議狀（如附件）所載。
二、按汽車行駛於高速公路，而不遵管制之規定者，處新台幣（下同）三千元以上六
    千元以下罰鍰，道路交通管理處罰條例第三十三條第一項定有明文；又汽車駕駛
    人駕駛汽車違反道路交通管理處罰條例第三十三條第一項規定者，除應依該條所
    規定之罰鍰處罰外，並予記違規點數一點，同條例第六十三條第一項第一款亦定
    有明文。
三、本件異議人即受處分人甲○駕駛所有車號ＥＢ─六六九八號自用小客車，於九十
    二年五月二十二日中午十二時二十八許，在國道一號高架南向十五點五公里處，
    該址速限為一百公里，而受處分人行駛時速達一百十一公里，乃遭內政部警政署
    國道公路警察局第一警察隊（下稱舉發機關）警員以雷達測速照相器測定該自用
    小客車違規超速行為，並以科學儀器照相採證後，掣單逕行舉發，嗣異議人提出
    申訴，經原處分機關請舉發機關調查結果，仍認異議人確有在高速公路不遵管制
    規定，超速行駛之違規行為，原處分機關乃依道路交通管理處罰條例第三十三條
    第一項、第六十三條第一項第一款之規定，裁處異議人罰鍰三千元，並記違規點
    數一點。
四、本件異議人具狀否認有前揭違規行為，辯稱舉發單位所採用之「科學儀器」不知
    是否經過經濟部標準檢驗局之定期檢定及其科學儀器之誤差範圍為何，認舉發單
    位應提出舉發違規時所使用之科學儀器之相關文件，及經由經濟部標準檢局檢驗
    之所有文件以昭公信，否則僅超過一公里（有十公里之寬容值）就須罰三千元，
    至為不公云云。經查：
（一）舉發機關係使用「ＧＡＴＳＯＭＥＴＥＲ」廠牌、１３．４５０ＧＨＺ（Ｋｕ
      ─Ｂａｎｄ）規格之雷達測速照相機測定異議人上揭違超速規行為，該雷達測
      速照相機於九十一年九月二十八日經經濟部標準檢驗局檢定合格，有效期限至
      九十二年九月止，有內政部警政署國道公路警察局第一警察隊九十二年十月八
      日公警國一交字第０九二０００七一二五號函（含附件經濟部標準檢驗局雷達
      測速儀檢定合格證書）在卷可憑，足證舉發機關所使用之雷達測速儀器確經經
      濟部標準檢驗局檢合格。
（二）又舉發機關以雷達測速儀器測定異議人超速違規之行為，已寬容十公里，業含
      公器容許誤差值範圍，異議人經測定之行車速度為一百十一公里，並非法定行
      車速度上限，亦有內政部警政署國道公路警察局第一警察隊九十二年八月十二
      日公警國一交訴字第０九二０００二八七一號函附卷可稽，可見舉發機關舉發
      異議人違規超速行為，已將採證儀器之可能誤差值考慮在內，異議人猶辯稱僅
      超過一公里，就須罰三千元，至為不公云云，尚難認其辯解可採。
（三）綜上，本件事證明確，異議人於本件舉發時地，在高速公路上駕駛自用小客車
      ，有前速違規超速行為，原處分機關就本件違規行為，裁處異議人罰鍰三千元
      ，並記違規點數一點，於法無違，本件異議為無理由，自應予駁回。
三、據上論斷，應依道路交通案件處理辦法第十九條，裁定如主文。
中      華      民      國    九十二    年     十一     月     十二     日
                                      臺灣基隆地方法院交通法庭
                                          法  官    劉  桂  金
右正本證明與原本無異。
對於本件裁定如有不服，應於收受送達後五日內，向本院提出抗告書狀，敘述抗告之
理由，抗告於臺灣高等法院。
                                          書記官    黃  士  元
中      華      民      國    九十二    年     十一     月     十七     日


司法院資訊處製作；財團法人民間司法改革基金會備份。
